高雄高等行政法院裁定
111年度聲字第41號
聲  請  人  徐晉元                                    
上列聲請人因與相對人高雄市殯葬管理處間有關殯葬事務事件（
本院109年度訴字第253號），聲請法官迴避，本院裁定如下：
　　主  文
一、聲請駁回。
二、聲請訴訟費用由聲請人負擔。
　　理　由
一、按行政訴訟法第20條準用民事訴訟法第33條第1項第2款及第
    2項規定：「（第1項）遇有下列各款情形，當事人得聲請法
    官迴避：……二、法官有前條所定以外之情形，足認其執行職
    務有偏頗之虞者。（第2項）當事人如已就該訴訟有所聲明
    或為陳述後，不得依前項第2款聲請法官迴避。但迴避之原
    因發生在後或知悉在後者，不在此限。」第34條第1項、第2
    項規定：「（第1項）聲請法官迴避，應舉其原因，向法官
    所屬法院為之。（第2項）前項原因及前條第2項但書之事實
    ，應自為聲請之日起，於3日內釋明之。」意旨，可知於行
    政訴訟有事實足認法官執行職務有偏頗之虞，當事人得舉其
    原因，予以釋明，向法官所屬法院聲請法官迴避。至所謂「
    執行職務有偏頗之虞」，應以法官對於訴訟標的有特別利害
    關係，或與當事人一造有密切的交誼或嫌怨，或基於其他情
    形客觀上足疑其為不公平的審判者為其原因事實，若僅憑當
    事人的主觀臆測，或不滿意法官進行訴訟遲緩，或認法官指
    揮訴訟、調查順序欠當，則不得謂有偏頗之虞（最高行政法
    院104年度裁字第1863號、105年度裁字第691號裁定意旨參
    照）。
二、聲請意旨略以：聲請人與相對人高雄市殯葬管理處間有關殯
    葬事務事件，由本院蘇秋津法官擔任審判長，以本院109年
    度訴字第253號事件審理中。聲請人一再表明聲請人配偶陳
    麗雯之遺體，於確認死因之前，仍有保存之必要，有特殊情
    形需延長保存遺體證據。因相關刑事案件之臺灣高等法院高
    雄分院106年度重醫上更㈠字第1號刑事判決採納之醫事審議
    鑑定委員會鑑定意見與臺灣高等檢察署高雄檢察分署採納之
    法醫鑑定意見相互矛盾，上開醫事審議鑑定委員會鑑定意見
    就聲請人配偶陳麗雯之死因判斷，違反醫學常規，且有記載
    不實之處，為查明死因真相，尚須保留遺體另請鑑定。詎蘇
    秋津審判長法官無視本件與上開刑事案件相關聯性，於訴訟
    指揮時，就聲請人主張上開死因鑑定意見有違誤之重要事實
    、聲請調查之證據，均拒不為調查審究，以致聲請人未有資
    料得證明有何特殊情形需延長保存遺體證據，足認蘇秋津審
    判長法官於本件立場有偏頗之虞，爰於111年7月21日依據行
    政訴訟法第20條準用民事訴訟法第33條第1項第2款規定，聲
    請蘇秋津審判長法官迴避。
三、本院查：
    聲請人係主張蘇秋津審判長法官有行政訴訟法第20條準用民
    事訴訟法第33條第1項第2款「執行職務有偏頗之虞」之事由
    ，據以聲請迴避。衡諸上開聲請意旨，無非指摘蘇秋津審判
    長法官未依聲請調查證據。然調查證據乃事實審法官之職權
    ，證據是否應予調查，合議庭審判長法官基於其職權之行使
    ，有指揮決定之權，不能僅因法院未調查某項證據，即謂客
    觀上有足疑法官為不公平審判之情事。準此，聲請人之指摘
    內容，並無客觀事實為憑，純係因不服蘇秋津審判長法官訴
    訟指揮之進行，所為之主觀臆測，尚難逕認其執行職務即有
    偏頗之虞。此外，聲請人復未提出能即時調查之證據，以釋
    明蘇秋津審判長法官就本件之訴訟標的有何特別利害關係，
    或與兩造有何密切之交誼或嫌怨，或基於其他情形，客觀上
    足疑其為不公平審判之情事。綜上所述，聲請人所為聲請迴
    避之主張，核與上開規定「執行職務有偏頗之虞」之要件不
    符，無從准許，應予駁回。
四、結論：聲請為無理由，應予駁回。
中　　華　　民　　國　　111 　年　　8 　　月　　23　　日
　　　　　　高雄高等行政法院第三庭
                        審判長法官　李　協　明
                              法官　黃　堯　讚
                              法官　孫　奇　芳 
以上正本係照原本作成。
如不服本裁定，應於裁定送達後10日內以書狀敘明理由，經本院
向最高行政法院提出抗告（須按對造人數附具繕本）。
中　　華　　民　　國　　111 　年　　8 　　月　　23　　日
                            書記官　宋　鑠　瑾